【裁判字號】    95,抗,162
【裁判日期】    951218
【裁判案由】    本票裁定
【裁判全文】
臺灣士林地方法院民事裁定               95年度抗字第162號
抗  告  人  甲○○
相  對  人  台新國際商業銀行股份有限公司
法定代理人  乙○○
上開當事人間因本票裁定事件，抗告人對於中華民國95年10月27
日臺灣士林地方法院95年度票字第20838 號裁定提起抗告，本院
裁定如下：
    主  文
抗告駁回。
抗告程序費用新臺幣壹仟元由抗告人負擔。
    理  由
一、按執票人向本票發票人行使追索權時，得聲請法院裁定後強
    制執行，票據法第123 條定有明文。又本票執票人依上開法
    條之規定，聲請法院裁定許可對發票人強制執行，係屬非訟
    事件程序，法院僅就形式上審查是否准許強制執行（最高法
    院56年台抗字第714 號、57年台抗字第76號判例意旨參照）
    。
二、本件相對人主張：其執有抗告人於民國94年10月3 日簽發免
    除作成拒絕證書之本票1 紙，內載金額新台幣（以下同）40
    萬元，到期日為95年7 月20日，詎屆期提示未獲付款，依票
    據法第123 條之規定聲請裁定許可強制執行等語。
三、抗告意旨略以：抗告人有還款誠意，故於95年8 月申請債務
    協商，但因未達整體協商之標準，於同年9 月轉而向各家銀
    行個別協商，其間並多次對相對人理債專員表明因月入有限
    、妻子失業，最多僅能每月還款5,000 多元，然理債專員堅
    持需先繳付1 萬元頭期款始可進行協商。抗告人名下並無不
    動產，僅擁有車齡8 年多之機車1 輛，扣除生活費用及其他
    各家銀行債務協商還款金額後，可供相對人執行之金額有限
    ，相對人聲請強制執行固為其權利，惟本案除會造成抗告人
    工作頓失、生活無依，增加抗告人身心負擔外，並無實際利
    益，反而若能稍微放寬協商條件，對雙方始真正有利，爰依
    法提起抗告云云。
四、惟按，在票據上簽名者，依票上所載文義負責，為票據法第
    5 條第1 項所明定。查本件抗告人為系爭本票發票人，業據
    相對人提出本票為證，抗告人自應負發票人之責任，原審裁
    定予以准許，依法要無不合。至抗告人所稱無能力還款，希
    冀與相對人協商寬限云云，乃專就實體及強制執行事項爭執
    ，揆之首揭規定與判例意旨，要非本件非訟程序所得審究，
    抗告人執上情抗告，為無理由，應予駁回。
五、據上論結，本件抗告為無理由，依非訟事件法第46條、第21
    條第2項、民事訴訟法第495條之1第1項、第449條第1項、第
    78條，裁定如主文。
中    華    民    國    95    年    12    月    18    日
                  民事第二庭  審判長法  官  陳介源
                                    法  官  王本源
                                    法  官  陳玉曆
以上正本證明與原本無異。
如不服本裁定，僅得於收受本裁定正本送達後10日內，以適用法
規顯有錯誤為理由，向本院提出再抗告狀，（須附繕本一份及繳
納再抗告裁判費新臺幣1,000元），經本院許可後始可再抗告。
中    華    民    國    95    年    12    月    21    日
                                    書記官  蔡雨呈


司法院資訊處製作；財團法人民間司法改革基金會備份。
